【裁判字號】    99,上訴,2010
【裁判日期】    991215
【裁判案由】    妨害性自主
【裁判全文】
臺灣高等法院高雄分院刑事判決        99年度上訴字第2010號
上  訴  人
即  被  告  陳萬隆
上列上訴人因強制猥褻案件，不服臺灣屏東地方法院99年度訴字
第938 號中華民國99年10月18日第一審判決（起訴案號：臺灣屏
東地方法院檢察署99年度偵字第1888號），提起上訴，本院判決
如下：
    主  文
上訴駁回。
    理  由
一、按「不服地方法院之第一審判決而上訴者，應向管轄第二審
    之高等法院為之。上訴書狀應敘述具體理由。上訴書狀未敘
    述上訴理由者，應於上訴期間屆滿後20日內補提理由書於原
    審法院。逾期未補提者，原審法院應定期間先命補正」、「
    第二審法院認為上訴書狀未敘述理由或上訴有第362 條前段
    之情形，應以判決駁回之。但其情形可以補正而未經原審法
    院命其補正者，審判長應定期間先命補正」，民國96年7 月
    4 日修正公布、同年月6 日施行之刑事訴訟法第361 條、第
    367 條分別定有明文。職是，不服地方法院之第一審判決而
    上訴者，其上訴書狀應敘述具體理由，至於上訴理由是否具
    體，係屬第二審法院審查範圍，則不在命補正之列，此參照
    上開條文之修正理由自明。
二、再所稱具體理由，係指須就不服之判決為具體之指摘而言，
    如僅泛稱原判決認事用法不當或採證違法、判決不公等，均
    非具體理由（法院辦理刑事訴訟案件應行注意事項第162 點
    參照）。復按「所謂具體理由，必係依據卷內既有訴訟資料
    或提出新事證，指摘或表明第一審判決有何採證認事、用法
    或量刑等足以影響判決本旨之不當或違法，而構成應予撤銷
    之具體事由，始克當之（例如：依憑證據法則具體指出所採
    證據何以不具證據能力，或依憑卷證資料，明確指出所為證
    據證明力之判斷如何違背經驗、論理法則）；倘僅泛言原判
    決認定事實錯誤、違背法令、量刑失之過重或輕縱，而未依
    上揭意旨指出具體事由，或形式上雖已指出具體事由，然該
    事由縱使屬實，亦不足以認為原判決有何不當或違法者（例
    如：對不具有調查必要性之證據，法院未依聲請調查亦未說
    明理由，或援用證據不當，但除去該證據仍應為同一事實之
    認定），皆難謂係具體理由，俾與第二審上訴制度旨在請求
    第二審法院撤銷、變更第一審不當或違法之判決，以實現個
    案救濟之立法目的相契合，並節制濫行上訴」（最高法院97
    年度台上字第892 號判決意旨參照）。是如上訴理由書狀並
    未依據卷內訴訟資料，具體指摘原判決認事用法有何違法或
    不當之情形，即屬上訴未敘述具體理由。又上訴書狀未敘述
    具體理由者，其上訴即屬於刑事訴訟法第362 條前段所定「
    上訴不合法律上之程式」之情形，第二審法院自應依同法第
    367 條之規定，以判決駁回之。
三、本案上訴人即被告陳萬隆（下稱被告）不服原審判決提起上
    訴，其上訴書所載理由略謂：因被害人開價新台幣50萬元才
    肯和解，實非被告能力所及，並非被告無和解誠意；且被告
    家中尚有年邁之母親需要照顧，倘被告入監服刑，家庭頓時
    將呈問題叢生之狀況，為此爰請求從輕量刑云云。經查：
  (一)關於刑之量定，係實體法上賦予法院得為自由裁量之事項，
    倘其未有逾越法律所規定之範圍，或濫用其權限，即不得任
    意指摘為違法（最高法院75年度台上字第7033號判例意旨參
    照）。且在同一犯罪事實與情節，如別無其他加重或減輕之
    原因，下級審量定之刑，亦無過重或失輕之不當情形，則上
    級審法院對下級審法院之職權行使，原則上應予尊重（最高
    法院85年度台上字第2446號判決意旨參照）。
  (二)原判決認被告所為，係犯刑法第224 條之強制猥褻罪。被告
    在密切接近時地先後撫摸A 女胸部、大腿，各行為之獨立性
    極為薄弱，且出於同一犯意，依通常社會觀念難以強行分開
    ，應視為數個舉動之接續實施，合為包括一行為予以評價，
    為接續犯，僅論以單純一罪。被告接續撫摸A 女過程中，所
    實施毆打等暴行造成A 女之受創，乃此等強暴行為當然發生
    之結果，不另論傷害罪（最高法院51年台上字第588 號判例
    意旨參照）。被告前於91年間因妨害風化案件，經最高法院
    以92年度台上字第1408號（事實審法院案號：臺灣高等法院
    臺南分院91年度上訴字第1352號）判處有期徒刑1 年確定，
    於94年5 月20日縮刑期滿執行完畢，有臺灣高等法院被告前
    案紀錄表可參，其受有期徒刑執行完畢後，5 年內故意再犯
    本件有期徒刑以上之罪，為累犯，應依刑法第47條第1 項之
    規定加重其刑。審酌被告前有妨害風化前科，素行非佳，雖
    經判刑執行，竟仍再度犯下本案，顯見未能收警惕之效；又
    被告為滿足私慾，目無法紀，遂行強制猥褻犯行，其暴行導
    致被害人身心嚴重受創，且案發後猶未積極處理和解事宜，
    略彌過錯以求諒宥（見原審99年10月4 日準備程序筆錄第2
    頁），俱見其犯罪動機可議，犯罪結果影響匪淺；惟念被告
    尚知坦然面對刑責，供承己身罪行不諱等一切情狀，因而量
    處有期徒刑11月。經核原判決已就刑法第57條揭示之各種量
    刑條件妥為斟酌，認事用法均無違誤，量刑亦稱允當，尚無
    失輕、過重或違反比例原則、平等原則之情形。
  (三)被告之上訴意旨，僅空泛指摘原判決量刑過重，並未依據卷
    內訴訟資料，具體指摘原判決認事用法有何違法或不當之情
    形，顯屬上訴未敘述具體理由。核之上揭說明，應認被告之
    上訴違背法律上之程式，自應予以駁回。
四、爰依刑事訴訟法第367 條前段、第372 條，不經言詞辯論，
    逕為判決如主文。
中    華    民    國    99    年    12    月    15    日
                  刑事第十一庭  審判長法  官  翁慶珍 
                                      法  官  石家禎
                                      法  官  孫啟強
以上正本證明與原本無異。
如不服本判決應於收受本判決後10日內向本院提出上訴書狀，其
未敘述上訴理由者，並得於提起上訴後10日內向本院補提理由書
狀（均須按他造當事人之人數附繕本）「切勿逕送上級法院」。
中    華    民    國    99    年    12    月    15    日
                                      書記官  劉鴻瑛

司法院資訊處製作；財團法人民間司法改革基金會備份。
